【裁判字號】    97,交抗,116
【裁判日期】    970129
【裁判案由】    違反道路交通管理處罰條例
【裁判全文】
臺灣高等法院交通事件裁定             97年度交抗字第116號
抗  告  人
即受處分人  甲○○
上列抗告人因違反道路交通管理處罰條例案件，不服臺灣桃園地
方法院，中華民國96年12月29日所為裁定（96年度交聲字第 362
號），提起抗告，本院裁定如下：
    主  文
抗告駁回。
    理  由
一、聲請意旨略以：異議人於民國96年5 月8日上午9時15分許，
    駕駛車號 QV-9097號自小客車行經國道一號南下66.6公里處
    ，其欲變換車道準備下楊梅交流道，其由內線車道變換車道
    至中線車道，突然右側有車切換車道，伊便踩煞車，煞車後
    ，伊之車滑向外側車道，突然右後方有一車號FM-821號大貨
    車朝伊車之右前車頭直接撞擊，伊當時係正常變換車道，因
    而提出本件異議云云。
二、經查：按高速公路及快速公路交通管制規則第11條規定「汽
    車在行駛途中，不得驟然或任意變換車道，如欲超越前車或
    變換車道時，應先顯示方向燈告知前後車輛，並保持安全距
    離及間隔，方得超越或變換車道。」依卷附道路交通事故現
    場圖顯示，異議人所有之車號QV-9097 號自小客車之右車輪
    之煞車痕係自內側車道與中線車道之分道線附近開始，向右
    前方延伸，至外側車道止，而車號FM-821號大貨車之滑痕係
    在異議人上開自小客車煞車痕之右前方，自外側車道始，向
    右前方延伸，至路肩止，再往前方即大貨車之散落物、QV-9
    097 號自小客車、傾倒之FM-821號大貨車，再參諸異議人上
    開異議理由，本件車禍顯因異議人於自內側車道變換車道至
    中線車道時，未充分注意中線車道之行車動態，以致於行將
    變換車道至中線車道時始突然發現中線車道之來車，因而緊
    急煞車，致其車輛失控，而續往右前方外側車道滑行，致與
    本在外側車道右後方行駛之FM-821號大貨車發生碰撞，其之
    駕駛行為自與上開高速公路及快速公路交通管制規則第11條
    規定有違，異議人辯稱其係正常變換車道，委無足採。
三、原審認異議人之本件異議無理由，原處分機關據而依異議人
    所涉違規事實，依道路交通管理處罰條例第33條第1項第4款
    之規定，裁處異議人新台幣3,000元，並依該條例第63條第1
    項第1款之規定記違規點數1點，即核無不合。原處分機關之
    上開裁決於法無違，異議應予駁回。
四、經核原審裁定認事用法均無不合，抗告人抗告意旨略以：伊
    確是正常變換車道，本件違規事項與事實不符云云。惟查：
    抗告人違規事實已如前述，其抗告核無理由，應予以駁回。
據上論結，應依道路交通案件處理辦法第26條，刑事訴訟法第41
2條，裁定如主文。
中    華    民    國    97    年    1     月    29    日
            刑事第十一庭  審判長法  官  張連財
                                法  官  林明俊
                                法  官  楊照男
以上正本證明與原本無異。
不得再抗告。
                                書記官  陳秋雄
中    華    民    國    97    年    1     月    29    日


司法院資訊處製作；財團法人民間司法改革基金會備份。
